【裁判字號】    89,毒抗,1197
【裁判日期】    891003
【裁判案由】    毒品危害防制條例
【裁判全文】
臺灣高等法院刑事裁定                          八十九年度毒抗字第一一九七號
    抗告人即
    受處分人  甲○○
右列抗告人因違反毒品危害防制條例案件，不服臺灣板橋地方法院八十九年度毒聲字
第五七四二號，中華民國八十九年十月三日裁定（聲請案號：台灣板橋地方法院檢察
署八十八年度毒偵字第五一八號、八十九年度聲撤戒二字第八三號）提起抗告，本院
裁定如左：
    主  文
抗告駁回。
    理  由
一、查本件抗告人即受處分人鍾秀鈴曾因施用毒品案件，經原審以八十九年度毒聲字
    第三八一九號裁定停止戒治，所餘戒治期間，付保護管束。惟抗告人在保護管束
    期間內，竟於八十九年九月七日九時五十八分許，經台灣板橋地方法院檢察署採
    尿之前四日內某時許，在不詳地點施用第二級毒品安非他命之事實，有台灣板橋
    地方法院檢察署受保護管束人（被告）尿液檢體監管記錄表及濫用藥物陽性檢體
    檢驗報告各壹份附卷可稽。顯見抗告人於保護管束期間有施用毒品之行為，其有
    違反保護管束應行遵守事項且情節重大，台灣板橋地方法院檢察署檢察官因而援
    引毒品危害防制條例第二十二條第二項（檢察官聲請書誤載為「第一項」）之規
    定，聲請原審撤銷停止戒治，令入戒治處所施以強制戒治，於法並無不合。原審
    因依同條例第二十二條第二項之規定，裁定抗告人撤銷停止戒治，令入戒治處所
    施以強制戒治。經核並無違誤。
二、本件抗告意旨略以：抗告人於驗尿期間因感冒而服用感冒藥及另服用減肥藥，致
    影響尿液檢體之準確性，且抗告人目前有正當工作，又抗告人在家中是獨生女，
    父母年邁為中度肢障，無法工作，家中生活完全依賴抗告人一人支撐，如抗告人
    入戒治所，父母生活將無以為繼，為此聲請撤銷原裁定，更為適法之裁定云云。
    惟查：感冒藥劑中之成分與安非他命有類似之作用，服用感冒藥劑，因可產生與
    安非他命之交叉反應，使尿液測試呈現偽陽性，但如以氣相層析質譜儀作藥物及
    其代謝產物之定性及定量分析，幾乎不會有偽陽性反應產生，此有行政院退除役
    官兵輔導委員會台北榮民總醫院八十三年四月七日北總內字第０三０五九號函
    可按。而本件抗告人經採集尿液送請昭信科技股份有限公司檢驗，該公司先以酵
    素免疫分析法篩選後，再以GC／MS氣象層析質譜儀法做確認檢驗，並依行政院衛
    生署濫用藥物尿液檢驗機構認可基準，判定抗告人之尿液確呈安非他命陽性反應
    ，有該公司之濫用藥物陽性檢體檢驗報告附卷可稽。揆諸前開說明，顯不可能因
    抗告人服用感冒藥劑而呈偽陽性安非他命反應，抗告人確有施用第二級毒品安非
    他命，足堪認定。所辯其係因服用感冒膠囊致檢驗結果呈現偽陽性反應等語，即
    難採信。至於減肥藥之種類繁多，且抗告人有無服用或服用何種減肥藥品均有不
    明，抗告人謂其有服用減肥藥而影響檢驗之準確性，即難憑信。另抗告人工作及
    家庭狀況，與其是否有施用毒品之犯行無關，要難據以卸責。故抗告人所為前揭
    抗告，無非卸責飾詞，均無理由，應予駁回。
三、據上論結，應依刑事訴訟法第四百十二條，裁定如主文。
中      華      民      國      八十九    年    十二    月    二十二    日
                                臺灣高等法院刑事第二十庭
                                    審判長法  官  葉  麗  霞
                                          法  官  王  炳  梁
                          法  官  余  來  炎
右正本證明與原本無異。
不得再抗告。
                                          書記官  鐘  秀  娥
中      華      民      國      八十九    年    十二    月    二十二    日


司法院資訊處製作；財團法人民間司法改革基金會備份。
